【裁判字號】    97,中簡上,314
【裁判日期】    970523
【裁判案由】    竊盜
【裁判全文】
臺灣臺中地方法院刑事判決           97年度中簡上字第314號
上  訴  人
即  被  告  甲○○
上列被告因竊盜案件，不服本院臺中簡易庭97年度中簡字第571
號中華民國97年3月5日第一審簡易判決（聲請案號：臺灣臺中地
方法院檢察署97年度偵緝字第17號），提起上訴，本院管轄之第
二審合議庭判決如下：
    主    文
原判決撤銷。
甲○○竊盜，處拘役伍拾日，如易科罰金，以新台幣壹仟元折算
壹日。
    犯罪事實
一、甲○○與男友張振慶於民國95年11月9日凌晨某時許，至臺
    中市○○路499號丙○○經營之山大王檳榔攤聊天，甲○○
    竟意圖為自己不法之所有，於同日上午5時13分許，乘四下
    無人之際，徒手竊取檳榔攤櫃檯抽屜內丙○○所有之現金新
    台幣（下同）10625元。嗣於同日上午9時許，丙○○發現遭
    竊，經調閱監視器畫面而查悉上情，並報警處理。
二、案經臺中市警察局第三分局報請臺灣臺中地方法院檢察署檢
    察官偵查後聲請簡易判決處刑。
    理    由
一、按被告以外之人於審判外之陳述，雖不符前4條之規定，而
    經當事人於審判程序同意作為證據，法院審酌該言詞陳述或
    書面陳述作成時之情況，認為適當者，亦得為證據。當事人
    、代理人或辯護人於法院調查證據時，知有第159條第1項不
    得為證據之情形，而未於言詞辯論終結前聲明異議者，視為
    有前項之同意，刑事訴訟法第159條之5定有明文。經查證人
    即被害人丙○○於警詢時之證詞，被告及檢察官在本院審理
    中並未爭執其證據能力，且未於本案言詞辯論終結前聲明異
    議，本院審酌證人即被害人丙○○於警詢時之證詞，係於案
    發後就其親身經歷之事實所為，且依其陳述作成時之情況，
    並無不適當之情形，依刑事訴訟法第159條之5第2項規定，
    自有證據能力，合先敘明。
二、上開犯罪事實，業據上訴人即被告（以下簡稱被告）甲○○
    於警詢、偵查時及本院審理中均坦承不諱，並有證人即被害
    人丙○○於警詢中之證述，復有現場照片4張、監視器翻拍
    照片3張及監視器光碟1片在卷可資佐證，事證明確，被告上
    開犯行堪以認定。
三、核被告所為，係犯刑法第320條第1項之竊盜罪。原審以被告
    罪證明確，而予以論罪科刑，固非無見。惟被告於原審判決
    後，始於97年3月11日與被害人丙○○達成民事和解，有和
    解書一紙附卷可稽，原審未及審酌，容有未洽，被告上訴意
    旨就此指摘而認原判決量刑過重，即有理由，自應由本院將
    原判決撤銷改判。爰審酌被告因缺錢花用，不思以正當管道
    賺取，竟伺機竊取他人財物，不僅造成被害人損害，亦影響
    社會治安，惟被告犯後坦承犯行、深知悔悟，並賠償被害人
    所受損害，犯後態度良好等一切情狀，量處如主文第2項所
    示之刑，並諭知易科罰金之折算標準，以示懲儆。
四、按中華民國96年罪犯減刑條例第5條規定：「本條例施行前
    ，經通緝而未於中華民國96年12月31日以前自動歸案接受偵
    查、審判或執行者，不得依本條例減刑」。查本案被告犯罪
    時間係95年11月9日，雖係在中華民國九十六年罪犯減刑條
    例規定基準日96年4月24日以前，然被告於該條例96年7月16
    日施行前，為臺灣臺中地方法院檢察署以96年6月28日中檢
    輝偵恭緝字第3230號發布通緝，至96年12月19日該條例施行
    後始為警通緝到案，有上開通緝書1份附卷可稽，依同條例
    第5條之規定，不得依該條例減刑，併予敘明。
五、據上論斷，應依刑事訴訟法第455條之1第1項、第3項、第36
    9條第1項前段、第364條、第299條第1項前段，刑法第320條
    第1項、第41條第1項前段，刑法施行法第1條之1，判決如主
    文。
本案經檢察官乙○○到庭執行職務。
中    華    民    國    97    年    5     月    23    日
                  刑事第一庭  審判長法  官  唐光義
                                    法  官  朱光國
                                    法  官  洪挺梧
上為正本係照原本作成。
不得上訴。
                                    書記官  黃麗鈺
中    華    民    國    97    年    5     月    23    日


司法院資訊處製作；財團法人民間司法改革基金會備份。
